高雄高等行政法院裁定
                                      100年度救字第14號
聲  請  人    徐基銀
上列聲請人與臺灣高雄地方法院間民事事件（本院100年度訴字
第288號），聲請訴訟救助，本院裁定如下︰
    主  文
聲請駁回。
聲請訴訟費用由聲請人負擔。
    理  由
一、按「當事人無資力支出訴訟費用者，行政法院應依聲請，以
    裁定准予訴訟救助。但顯無勝訴之望者，不在此限。」行政
    訴訟法第101條定有明文。
二、本件聲請人以無資力支出訴訟費用為由，聲請訴訟救助，固
    據提出高雄市左營區公所民國100年1月27日高市左區社字第
    1000001695號函（核准自100年2月起核發聲請人中低收入戶
    老人生活津貼補助）為證。惟依其訴狀（本院100年度訴字
    第288號）所述，乃係主張聲請人與相對人臺灣高雄地方法
    院（下稱高雄地院）間強制執行事件，因高雄地院未曾送達
    執行名義予聲請人，即對聲請人之財產拍賣，顯屬非法拍賣
    ，前經聲請人向本院起訴請求撤銷高雄地院92年度執字第41
    808號拍賣抵押物強制執行事件之執行程序及回復原狀。然
    聲請人自始並未向高雄地院提起民事訴訟，何來須繳納裁判
    費？惟該院卻以聲請人起訴未據繳納裁判費，而以99年度補
    字第1229號民事裁定命聲請人補繳裁判費，聲請人不服，提
    起抗告，經臺灣高等法院高雄分院（下稱高雄高分院）99年
    度抗字第335號民事裁定駁回其抗告確定，高雄地院遂以聲
    請人逾期未繳納裁判費為由，以100年度審訴字第273號民事
    裁定駁回聲請人之訴，是上開民事裁定均為虛偽不實之訴外
    裁定，並聲明求為判決撤銷高雄地院繳納裁判費不法裁定及
    高雄高分院駁回抗告不法裁定云云，此業經本院依職權調閱
    本院100年度訴字第288號卷宗查明屬實。惟按「對於裁定，
    得為抗告。但別有不許抗告之規定者，不在此限。」「除前
    2項之情形外，對於抗告法院之裁定再為抗告，僅得以其適
    用法規顯有錯誤為理由。」民事訴訟法第482條及第486條第
    4項分別定有明文；查聲請人主張之上開事實，無非係就高
    雄地院及高雄高分院所為之民事裁定聲明不服，自應依前開
    規定循民事訴訟程序提起抗告及再抗告以資救濟，非屬行政
    法院管轄。足見聲請人所提起之本院100年度訴字第288號民
    事事件，顯無勝訴之望，揆諸前揭規定，自無從准許。
三、依行政訴訟法第104條、民事訴訟法第95條、第78條，裁定
    如主文。
中    華    民    國    100   年    7     月    12    日
              高雄高等行政法院第三庭
                          審判長法官  邱  政  強
                                法官  林  勇  奮
                                法官  李  協  明
以上正本係照原本作成。
如不服本裁定，應於裁定送達後10日內以書狀敘明理由，經本院
向最高行政法院提出抗告（須按對造人數附具繕本）。
中    華    民    國    100   年    7     月    12    日

                              書記官  周  良  駿